臺灣桃園地方法院刑事裁定　　　　　　 100年度聲減字第22號
聲　請　人　臺灣桃園地方法院檢察署檢察官
受　刑　人　黃俊憲
上列聲請人因受刑人犯如附表所示之罪，已經判決罪刑確定，聲
請減刑及定其應執行之刑（100 年度聲減字第21號），本院裁定
如下：
    主  文
黃俊憲所犯如附表編號1 、2 所示之罪，均減刑如附表1 、2 所
示之刑，並與如附表編號3 所示之罪已減得之有期徒刑，應執行
有期徒刑壹年參月。
    理  由
一、聲請意旨略以：受刑人黃俊憲於附表所列日期犯如附表所列
    之罪，經如附表所列之法院判處如附表所列之刑確定在案。
    經查其所犯上開各罪，犯罪時間均在民國96年4 月24日以前
    ，受刑人所犯如附表編號1 、2 之罪，核與中華民國96年罪
    犯減刑條例（下稱減刑條例）第2 條第1 項第3 款規定相符
    ，應依減刑條例第8 條第1 項、第3 項聲請裁定減刑，並與
    如附表編號3 所示已減刑之罪，依同條例第11條規定定其應
    執行刑等語。
二、按民國94年2 月2 日修正公布，自95年7 月1 日起施行之刑
    法第2 條第1 項規定：「行為後法律有變更者，適用行為時
    之法律。但行為後之法律有利於行為人者，適用最有利於行
    為人之法律」。查本件受刑人於裁判確定前所犯數罪，均係
    於95年7 月1 日之前所犯，而刑法第51條業已於94年2 月2
    日修正公布，並於95年7 月1 日施行，修正前刑法第51條規
    定：「數罪併罰，分別宣告其罪之刑，依左列各款定其應執
    行者：」其中第5 款規定：「宣告多數有期徒刑者，於各刑
    中之最長期以上，各刑合併之刑期以下，定其刑期。但不得
    逾20年。」，修正後刑法第51條第5 款則規定：「宣告多數
    有期徒刑者，於各刑中之最長期以上，各刑合併之刑期以下
    ，定其刑期。但不得逾30年」，比較新舊法之結果，自以舊
    法所規定之定應執行刑以20年為上限對行為人較為有利，此
    為影響行為人刑罰之法律效果，是以，被告行為後法律已有
    變更，經比較新舊刑法第51條第5 款規定結果，應依刑法第
    2 條第1 項前段規定，適用較有利於被告之修正前刑法，而
    定其應執行之刑。
三、復按裁判確定前犯數罪而併合處罰之案件，有二以上之裁判
    ，應依刑法第51條第5 款至第7 款定應執行之刑時，最後事
    實審法院即應據該院檢察官之聲請，以裁定定其應執行之刑
    ，殊不能因數罪中之一部分犯罪之刑業經執行完畢，而認檢
    察官之聲請為不合法，予以駁回（最高法院47年臺抗字第2
    號判例參照）。查本件受刑人黃俊憲所犯如附表編號1 、2
    之連續施用第一、二級毒品案件，經本院分別判處有期徒刑
    11月、6 月，定應執行有期徒刑1 年2 月部分，已於95年8
    月31日縮刑期滿執行完畢，惟受刑人所犯附表編號3 所示之
    罪，與附表編號1 、2 所示之罪屬裁判確定前犯數罪，依法
    應併合處罰之，而附表編號3 所示之罪於97年7 月18日確定
    後，因撤銷保護管束尚未執行完畢等情，有上開各罪判決、
    臺灣高等法院被告前案紀錄表各1 份在卷可稽，茲附表編號
    3 所示已減刑之罪既尚未執行完畢，則附表編號1 、2 所示
    之罪即未全部執行完畢，聲請人對附表編號1 、2 所示之罪
    聲請減刑，並聲請就附表編號1 、2 、3 所示之罪定其應執
    行刑，而受刑人所犯如附表編號1 、2 所示之罪，其犯罪時
    間係在96年4 月24日以前，合於中華民國九十六年罪犯減刑
    條例所定之減刑及定應執行刑之要件，從而聲請人之聲請，
    於法尚無不合，應予准許。爰依上揭規定，就受刑人所犯附
    表編號1 、2 所示該罪，減為如附表編號1 、2 所示之刑，
    再依修正前刑法第51條第5 款之規定，與附表編號3 所示之
    罪定其應執行之刑如主文所示。
四、末按，刑事判決關於有期徒刑或拘役易科罰金折算標準之記
    載，須以所犯最重本刑為5 年以下有期徒刑以下之刑之罪，
    而受6 月以下有期徒刑或拘役之宣告者，始得為之，刑法第
    41條第1 項定有明文。若所犯為數罪併罰，其中之一罪雖得
    易科罰金，但因與不得易科之他罪合併處罰之結果，於定執
    行刑時，祇須將各罪之刑合併裁量，不得易科罰金合併執行
    ，司法院大法官會議釋字第144 號解釋可資參照。本件受刑
    人所犯附表編號1 、2 之罪，經減刑後與附表編號3 所示不
    得易科罰金之罪併合處罰，本院於定執行刑時，自不得為易
    科罰金之諭知，附此敘明。
六、爰依中華民國九十六年罪犯減刑條例第2 條第1 項第3 款、
    第8 條第1 項、第3 項、第10條、第12條，刑法第2 條第1
    項前段、第53條，修正前刑法第51條第5 款，裁定如主文。
中    華    民    國    100   年    5     月    30    日
                  刑事第五庭  法  官  潘政宏
以上正本證明與原本無異。
如不服本裁定，應於裁定送達後5 日內向本院提出抗告狀。
                              書記官  陳郁惠
中    華    民    國   100    年    5     月    30    日
附表：
┌───────┬─────────┬─────────┬─────────┐
│編          號│        1         │        2         │        3         │
├───────┼─────────┼─────────┼─────────┤
│罪          名│連續施用第一級毒品│連續施用第二級毒品│槍砲彈藥刀械管制條│
│              │                  │                  │例                │
├───────┼─────────┼─────────┼─────────┤
│所  犯  法  條│毒品危害防制條例第│毒品危害防制條例第│槍砲彈藥刀械管制條│
│              │10條第1 項        │10條第2 項        │例第11條第4 項    │
├───────┼─────────┼─────────┼─────────┤
│宣    告    刑│   有期徒刑11月   │   有期徒刑6月    │   有期徒刑8月    │
│              │                  │                  │  （減刑後刑期）  │
├───────┼─────────┼─────────┼─────────┤
│犯  罪  日  期│93年7 月10日起至93│93年7 月10日起至93│93年6 月間某日起至│
│              │年12月5 日        │年12月6 日為警採尿│93年7月7日        │
│              │                  │時起回溯96小時內某│                  │
│              │                  │時                │                  │
├───────┼─────────┼─────────┼─────────┤
│偵  查  機  關│臺灣桃園地方法院檢│臺灣桃園地方法院檢│臺灣桃園地方法院檢│
│年 度 及 案 號│察署93年度毒偵字第│察署93年度毒偵字第│察署96年度偵字第54│
│              │2981號            │2981號            │87號              │
├───┬───┼─────────┼─────────┼─────────┤
│      │ 法院 │ 臺灣桃園地方法院 │ 臺灣桃園地方法院 │ 臺灣桃園地方法院 │
│      ├───┼─────────┼─────────┼─────────┤
│最  後│ 案號 │93年度訴字第1565號│93年度訴字第1565號│97年度訴字第402 號│
│      ├───┼─────────┼─────────┼─────────┤
│      │ 判決 │   94年3月17日    │   94年3月17日    │   97年6月30日    │
│      │ 日期 │                  │                  │                  │
├───┼───┼─────────┼─────────┼─────────┤
│      │ 法院 │ 臺灣桃園地方法院 │ 臺灣桃園地方法院 │ 臺灣桃園地方法院 │
│      ├───┼─────────┼─────────┼─────────┤
│確  定│ 案號 │93年度訴字第1565號│93年度訴字第1565號│97年度訴字第402 號│
│判  決├───┼─────────┼─────────┼─────────┤
│      │ 確定 │   94年3月28日    │   94年3月28日    │   97年7月18日    │
│      │ 日期 │                  │                  │                  │
├───┴───┼─────────┼─────────┼─────────┤
│合於中華民國九│符合第2條第1項第3 │符合第2條第1項第3 │符合第2條第1項第3 │
│十六年罪犯減刑│款                │款                │款（業經判決減刑）│
│條例          │                  │                  │                  │
├───────┼─────────┼─────────┼─────────┤
│減刑後宣告刑  │有期徒刑5月又15日 │   有期徒刑3月    │   有期徒刑8月    │
└───────┴─────────┴─────────┴─────────┘